# 新税政下转换为小规模纳税人待抵扣进项税财务报表如何列报

提问人：hughlx 时间：2018-06-15 15:10:24
如题，是列入其他流动资产还是其他非流动资产，请说明理由及判断依据，谢谢

回答人：chenyiwei
根据《关于统一增值税小规模纳税人标准的通知》（财税[2018]33号）：“按照《中华人民共和国增值税暂行条例实施细则》第二十八条规定已登记为增值税一般纳税人的单位和个人，在 2018 年 12 月 31 日前，可转登记为小规模纳税人，其未抵扣的进项税额作转出处理”。 因此，原一般纳税人决定转登记为小规模纳税人的，应将此前的留抵税额转入损益（管理费用）处理，不再确认为资产。

提问人：zlq8760 时间：2018-06-16 09:11:39
如果从合理性判断，应该与存货比较，超过与存货比例关系（进项税额占比）的部分转入损益，相当于存货进项税额的部分还原到存货中，随销售额结转成本更接近实际。

回答人：chenyiwei
不恰当。这部分进项税额不能获得抵扣权，是放弃一般纳税人身份的代价，也就是这部分进项税额不再能为本企业带来未来经济利益，所以不再符合资产的定义和确认条件，不应转入存货成本。

提问人：hughlx 时间：2018-06-19 16:54:45
谢谢陈老师，但是国家税务总局《关于统一小规模纳税人标准等若干增值税问题的公告》（国家税务总局公告 2018 年第 18 号）又规定转登记纳税人尚未申报抵扣的进项税额以及转登记日当期的期末留抵税额，计入“应交税费—待抵扣进项税额”核算。我的理解这个文件意图是为了转换前的销售退回等情况。那么如果是在 2018 年 12 月才转为小规模纳税人，但退货发生在下一年度，这个待抵扣进项税就有余额了，这好像跟 33 号文未抵扣进项税做转出处理有点矛盾呢

回答人：chenyiwei
建议就具体的税务处理问题咨询税务专业人士。会计上应关注：即使转入“应交税费——待抵扣进项税额”核算，日后实际抵减应纳税额的可能性多大。如果预计很可能不能抵减的，则还是必须对此计提准备的。